【裁判字號】    99,聲更(一),1
【裁判日期】    990128
【裁判案由】    停止執行
【裁判全文】
臺灣高雄地方法院民事裁定           99年度聲更(一)字第1號
聲  請  人  活力岩企業有限公司
法定代理人  丙○○
相  對  人  板信資產管理股份有限公司
法定代理人  乙○○
訴訟代理人  甲○○
上列當事人間請求停止執行事件，本院裁定如下：
    主  文
聲請人供擔保新台幣貳佰萬元或同額之陽信銀行不記名可轉讓定
期存單後，本院九十七年度司執字第八四五八三號返還房屋等強
制執行事件就坐落高雄市○○區○○段四小段第六八九地號、第
六九○地號土地上之同段第三三四八建號（門牌號碼為高雄市○
○區○○街三十號地下一樓）及第三三四九建號（門牌號碼為高
雄市○○區○○街二十八號）建物所為之強制執行程序，於本院
九十八年度訴字第二三一八號債務人異議之訴事件判決確定前應
暫予停止。
  理  由
一、按有回復原狀之聲請，或提起再審或異議之訴，或對於和解
    為繼續審判之請求，或提起宣告調解無效之訴，撤銷調解之
    訴，或對於許可強制執行之裁定提起抗告時，法院因必要情
    形或依聲請定相當並確實擔保，得為停止強制執行之裁定，
    強制執行法第18條第2 項定有明文。又按法院依強制執行法
    第18條第2 項定擔保金額，而為准許停止強制執行之裁定者
    ，該項擔保係備供債權人因停止執行所受損害之賠償，其數
    額應依標的物停止執行後，債權人未能即時受償或利用該標
    的所受之損害額，或因另供擔保強制執行所受之損害額定之
    ，非以標的物之價值或其債權額為依據（最高法院民國86年
    度台抗字第442 號民事裁定意旨參照）。
二、經查，本件聲請人以其已向本院提起債務人異議之訴（即本
    院98年度訴字第2318號，下稱本案訴訟）為由，聲請裁定停
    止本院97年度司執字第84583 號請求返還房屋等強制執行事
    件就坐落高雄市○○區○○段4 小段第689 地號、第690 地
    號土地上之同段第3348建號（門牌號碼為高雄市○○區○○
    街30號地下室1 樓）及第3349建號（門牌號碼為高雄市○○
    區○○街28號）建物所為之強制執行程序（下稱本件強制執
    行程序），經本院依職權調取本院98年度訴字第2318號、97
    年度司執字第84583 等卷宗審究後，認為聲請人之聲請與法
    律規定之要件相符，應予准許。又查，本件聲請停止執行之
    標的雖僅為同愛街28號及同愛街30號地下1 樓（以下合稱系
    爭執行標的），惟因同愛街30號地下2 樓至5 樓（即新興段
    4 小段第3347建號）係供作停車空間使用，車輛出入必須經
    過同愛街30號地下1 樓，是就同愛街30號地下1 樓停止執行
    ，勢將影響相對人就同愛街30號地下2 樓至5 樓之利用無疑
    ；至於同愛街30號1 樓（即新興段4 小段第3350建號）、2
    樓（新興段4 小段第3351建號）於本院民事執行處於98年11
    月26日執行後，已由相對人設置鐵皮圍籬而與同愛街28號建
    物隔開，且同愛街30號1 樓建物有獨立出入口，同愛街30號
    2 樓亦係由設於30號1 樓之電梯或樓梯前往，有聲請人提出
    之上開建物申請使用執照所附之平面圖、現場照片為證，可
    認同愛街30號1 樓、2 樓與系爭執行標的並無使用上之關聯
    性。另相對人陳稱因其所有之系爭執行標的、同愛街30 號1
    樓、2 樓、地下2 樓至5 樓及其坐落基地，以及訴外人板信
    商業銀行股份有限公司（下稱板信銀行）所有之同愛街30號
    3 樓至6 樓、14樓、15樓建物及其坐落基地，業已一併以
    180,000,000 元之價格出售予訴外人四季地產開發股份有限
    公司（下稱四季地產公司），有買賣契約（下稱系爭買賣契
    約）為證，出售後相對人可得價金為38,100,000元，如無法
    履約，相對人可能須負擔支付買受人3,600,000 元及其依郵
    政利率3 年期年息1.035%計算利息1,708,785 元，合計5,30
    8,785 元之違約金損失等語，惟依系爭買賣契約第8 條：「
    乙方（即四季地產公司）同意以不動產之現況點交，甲方（
    即相對人、板信銀行）不負任何物及權利瑕疵擔保責任。」
    、第9 條：「乙方清楚知悉買賣標的物有…、第三人佔用、
    …等情形、返還房屋等訴訟存在或有其他法律關係等均同意
    自行查明、排除並承擔訴訟。」約定，相對人亦無須就系爭
    執行標的對四季地產公司負排除第三人占有之責任，僅須以
    現況交付即可，聲請人就系爭執行標的主張有占用權利乙節
    ，並無礙於相對人履行系爭買賣契約，相對人陳稱本件強制
    執行程序如予以停止將受有四季地產公司向其求償5,308,78
    5 元違約金之損失，自不可採。綜上所述，本件強制執行程
    序如予以停止，相對人可能受有損害範圍即其不能即時取得
    系爭執行標的之占有使用及連帶影響相對人就同愛街30號地
    下2 樓至5 樓之整體利用，可堪認定。而系爭執行標的及同
    愛街30號地下2 樓至5 樓之97年度房屋課稅現值為333,400
    元、3,764,400 元、3,16 2,100元，合計為7,259,900 元，
    參酌本案訴訟可上訴至第三審，案件確定前可能經過之訴訟
    期間為4 年4 月（按第一審辦案期限為1 年4 月，第二審辦
    案期限為2 年，第三審辦案期限則為1 年），併審酌訴訟期
    間上開建物之折舊、物價之變化、相對人先行支出執行費用
    ，以及將來苟因停止執行受有損害，相對人尚須再次提起訴
    訟請求而增加勞費等情事，認本件強制執行程序如予停止執
    行，相對人可能所受損害額為2,000,000 元，爰酌定為本件
    相當之擔保金額。
三、依強制執行法第18條第2 項，裁定如主文。
中    華    民    國    99    年    1     月    28    日
                  民事第六庭  法  官  林書慧
正本係照原本作成。
如對本裁定抗告須於裁定送達後10日內向本院提出抗告狀，並繳
納裁判費新台幣1,000元。
中    華    民    國    99    年    1     月    28    日
                                書記官  史華齡

司法院資訊處製作；財團法人民間司法改革基金會備份。
